【裁判字號】    89,易,272
【裁判日期】    890331
【裁判案由】    毒品危害防制條例
【裁判全文】
臺灣彰化地方法院刑事判決                          八十九年度易字第二七二號
    公  訴  人  臺灣彰化地方法院檢察署檢察官
    被      告  甲○○
    選任辯護人  朱浩萍律師
右列被告因毒品危害防制條例案件，經檢察官提起公訴（八十八年度偵字第九０二七
號），本院判決如左：
    主    文
甲○○持有第一級毒品，處拘役伍拾日，如易科罰金，以佰元折算壹日。
安非他命貳小包 (淨重共三．三四公克)，摻有海洛因之煙蒂壹根、殘留安非他命之
塑膠袋壹個均沒收銷燬之。
    事    實
一、甲○○明知海洛因、安非他命均具有成癮性、濫用性，分屬第一、二級毒品，不
    得持有，竟於自不詳處取得而持有安非他命二小包（共淨重三．三四公克）、殘
    留安非他命之塑袋一個及摻有海洛因之煙蒂一根，嗣於八十八年九月七日晚上九
    時十分許，其駕駛ＢＭＷ牌自小客車在彰化縣溪湖鎮果菜市場徘徊繞了三圈，經
    巡邏員警查覺可疑而於彰化縣溪湖鎮○○路、長青東街口予盤查，於甲○○上衣
    口袋查獲前開安非他命二小包，於其褲子口袋內扣得前揭殘留安非他命之塑膠袋
    一個及摻有海洛因之煙蒂一根。
二、案經彰化縣警察局溪湖分局報請臺灣彰化地方法院檢察署檢察官偵查起訴。
    理    由
一、訊據被告甲○○坦承於前開時地為警查獲及持有二小包安非他命之事實，惟否認
    持有第一級毒品海洛因，陳稱：被告為彰化縣田中鎮鎮長，因工作壓力沈重，誤
    以為安非他命可以提神解勞，隨至彰化縣溪湖鎮一處電動遊藝場購買二小包，想
    買來施用，然幸未吸食，即為警查獲，實羞悔不已；另殘留安非他命之塑膠袋一
    個及摻有海洛因之煙蒂一根，則非被告所有，因購買安非他命時很緊張，未察看
    即將安非他命、煙蒂等物塞入口袋內，況煙蒂既係廢棄物，又無任何價值，何來
    持有可言等語。
二、經查，扣案之晶狀物二小包，共淨重三．三四公克，係第二級毒品安非他命；另
    扣案之空塑膠袋一個，有甲基安非他命殘留；又扣案之煙蒂一根，摻有第一級毒
    品海洛因，此經法務部調查局鑑定屬實，有檢驗通知書一紙在卷可按。又被告於
    上開時地駕駛ＢＭＷ牌自小客車，因於溪湖鎮果菜市場徘徊繞了三圈，為警查覺
    可疑而予盤查，並請被告下車，於被告上衣口袋發現安非他命二小包，於褲子口
    袋內查獲前揭殘留安非他命之塑袋一個及摻有海洛因之煙蒂一根，煙蒂係以一個
    透明小的塑膠袋包著等情，業據查獲本案之警員邱志平、鄭堯昌、林萬益、陳永
    仕於偵查中結證屬實。則被告辯稱查扣物，係購買取得安非他命時同時放置在一
    起云云，顯屬不實。雖該煙蒂經本院當庭勘驗確有點燃過，一端呈焦黑跡象，惟
    衡諸常情，若屬普通煙蒂，一般人吸完後自會順手丟棄不要，豈會以小的塑膠袋
    包著，並放置於褲袋內？，堪信被告當知悉該煙蒂摻有海洛因，且捨不得丟棄而
    保留持有。被告此部分之辯解，應係卸責之詞，不足採信，其犯行堪予認定。
三、核被告所為，係犯毒品危害防制條例第十一條第一項、第二項之持有第一、二級
    毒品罪。被告一持有行為，同時觸犯上開二罪名，為想像競合，應從一較重之持
    有第一級毒品罪論處。爰審酌被告身為彰化縣田中鎮長，不知為鎮民表率，竟持
    有毒品，及其犯罪之動機、手段，持有毒品僅微量與犯後之態度等情狀，量處如
    主文所示之刑，並諭知易罰金折算之標準，以示懲儆。扣案之第二級毒品安非他
    命二小包（共淨重三．三四公克），殘留安非他命之塑膠袋一個，摻有海洛因之
    煙蒂一根，因塑膠袋及煙蒂與毒品均難予以析離，依同條例第十八條第一項前段
    規定，均應予沒收並銷燬之；另扣案斜口吸管二支，非違禁物，不予宣告沒收，
    附此明。
據上論斷，應依刑事訴訟法第二百九十九條第一項前段，毒品危害防制條例第十一條
第一項、第二項、第十八條第一項前段，刑法第十一條前段、第五十五條、第四十一
條，罰金罰鍰提高標準條例第二條，判決如主文。
本案經檢察官林俞妙到庭執行職務。
中      華      民      國    八十九    年    三      月      三十一    日
                                    臺灣彰化地方法院刑事第二庭
                                        法      官  王  鏡  明
右正本證明與原本無異。
如不服本判決，應於判決送達後十日內向本院提出上訴狀( 須附繕本 )。
告訴人或被害人對於判決如有不服具備理由請求檢察官上訴者，其上訴期間之計算係
以檢察官收受判決正本之日期為準。
                                        法院書記官  黃  靜  華
中      華      民      國    八十九    年    四      月        五      日
毒品危害防制條例第十一條：
持有第一級毒品者，處三年以下有期徒刑、拘役或新臺幣五萬元以下罰金。
持有第二級毒品者，處二年以下有期徒刑、拘役或新臺幣三萬元以下罰金。
持有專供製造或施用毒品之器具者，處一年以下有期徒刑、拘役或新臺幣一萬元以
  下罰金。


司法院資訊處製作；財團法人民間司法改革基金會備份。
